臺灣屏東地方法院刑事判決　　　　　　　　　　　　　　九十一年度訴字第四一號
　　公　訴　人　臺灣屏東地方法院檢察署檢察官
　　被　　　告　甲○○
右列被告因違反毒品危害防制條例案件，經檢察官提起公訴（九十年度毒偵字第一四
五四號、第一六一八號），本院判決如左：
     主  文
甲○○連續施用第一級毒品，處有期徒刑玖月，扣案之第一級毒品海洛因零點伍參公
克（淨重零點零柒公克，包裝重零點肆陸公克）沒收銷毀之；又連續施用第二級毒品
，處有期徒刑柒月；應執行有期徒刑壹年，扣案之第一級毒品海洛因零點伍參公克（
淨重零點零柒公克，包裝重零點肆陸公克）沒收銷毀之。
     事  實
一、甲○○前因施用毒品案件，經本院以八十九年度毒聲字第一七０號裁定送觀察、
    勒戒後，認無繼續施用毒品之傾向，經臺灣屏東地方法院檢察署檢察官於民國（
    下同）八十九年二月二十五日，以八十九年度毒偵字第一六五號為不起訴處分確
    定，詎仍不知警惕，於五年內復另基於概括之犯意，自九十年八月十五日起至同
    年八月二十七日下午六時三十分許前之某時止，在其位於屏東縣屏東市○○○路
    五六巷一八號自宅內，連續施用第一級毒品海洛因及第二級毒品安非他命多次，
    嗣於同年月十七日零時三十分許在同縣佳冬鄉○○路段為警查獲，並扣得第一級
    毒品海洛因零點五三公克（淨重零點零七公克，包裝重零點四六公克），又於同
    年月二十七日下午六時三十分許，經警採尿送驗而查獲。其後經本院於九十年十
    月八日，以九十年度毒聲字第一七０六號裁定送觀察、勒戒後，認有繼續施用毒
    品之傾向。
二、案經屏東縣警察局屏東分局、枋寮分局報請臺灣屏東地方法院檢察署檢察官偵查
    起訴。
     理  由
一、右揭事實，業據被告甲○○於本院審理時供承不諱，並有前開查獲之物扣案可稽
    ，且該扣案物中之白粉經送驗結果確為第一級毒品海洛因，有法務部調查局九十
    年九月十一日第000000000號鑑定通知書一紙附卷可佐，又被告為警查
    獲所採集尿液，經送驗結果，呈甲基安非他命及嗎啡陽性反應，有屏東縣衛生局
    九十年九月三日屏縣衛檢六字第九００二二七號、九十年九月七日屏縣衛檢六字
    第九００二二四號麻醉藥品類委託檢驗結果通知書，及臺灣檢驗科技股份有限公
    司九十年九月十八日編號ＫＺ000000000000號、九十年十月十二日
    編號ＫＨ二００一Ａ0000000號藥物尿液檢驗報告各一紙在卷可證，堪認
    被告上開自白確與事實相符，足以採信。又被告前因施用毒品案件，經本院裁定
    送觀察、勒戒後，認無繼續施用毒品之傾向，經臺灣屏東地方法院檢察署檢察官
    於八十九年二月二十五日以八十九年度毒偵字第一六五號為不起訴處分確定，有
    臺灣屏東地方法院檢察署刑案資料查註紀錄表、臺灣高等法院被告全國前案紀錄
    表及上揭八十九年度毒偵字第一六五號不起訴處分書各一份附卷足憑，其於五年
    內再犯毒品危害防制條例第十條之罪，經本院裁定送觀察、勒戒後，認有繼續施
    用毒品傾向，有本院九十年度毒聲字第一七０六號裁定，及臺灣屏東看守所九十
    年十二月十日屏所樑衛字第二五六三號函送之有無繼續施用毒品傾向證明書各一
    紙附卷可參，事證明確，被告犯行洵堪認定。
二、查海洛因、安非他命分為毒品危害防制條例第二條第二項第一款、第二款規定之
    毒品，是被告所為，係犯同條例第十條第一項之施用第一級毒品罪及第二項之施
    用第二級毒品罪。被告持有第一級、第二級毒品之低度行為，分應為施用之高度
    行為所吸收，不另論罪。又上開二罪間，行為互異，罪名不同，應分論併罰。再
    被告所為數施用第一級毒品、第二級毒品行為，均時間緊接，所犯罪名相同，顯
    係出於概括之犯意為之，為連續犯，爰均依法以一罪論，並加重其刑。公訴人雖
    僅起訴被告於自九十年八月中旬某日某時許起，至同年月二十二日某時許止，有
    多次施用第二級毒品之犯行，惟前揭事實欄所指被告於其餘時日之施用第二級毒
    品之犯行，核與公訴人起訴論罪部分有連續犯之裁判上一罪關係，為起訴效力所
    及，基於審判不可分原則，本院自得併於審酌；另被告雖自承自九十年八月二十
    七日下午六時三十分許後之某時起至同年十一月二十日某時止，有多次施用第一
    級毒品海洛因及第二級毒品安非他命之犯行，然查此除被告之自白外，別無其他
    事證可佐，自難僅依被告上開自白，遽認被告有此部份之犯行，均附此敘明。爰
    審酌被告前已有施用毒品前科，有上開刑案紀錄表可查，今再為施用，及其犯罪
    之動機、目的、手段、犯罪所生之危害、犯罪後坦承犯行等一切情狀，分量處如
    主文所示之刑，並定其應執行之刑。又扣案之第一級毒品海洛因零點五三公克（
    淨重零點零七公克，包裝重零點四六公克）係毒品危害防制條例規定之第一級毒
    品，應依同條例第十八條第一項前段規定予以沒收銷毀。
據上論斷，應依刑事訴訟法第二百九十九條第一項前段，毒品危害防制條例第十條第
一項、第二項，第十八條第一項前段，刑法第十一條前段、第五十六條、第五十一條
第五款、判決如主文。
本案經檢察官葉容芳到庭執行職務。
中      華      民      國    九十一    年      二      月     十五    日
                                      臺灣屏東地方法院刑事第一庭
                                          法  官 潘正屏
                                                 楊中琪
                                                 林世民
右正本證明與原本無異。
對於本判決如有不服應於收受送達後十日內向本院提出上訴書狀上訴於台灣高等法院
高雄分院。
                                         書記官  薛慧茹
中      華      民     國    九十一    年      二      月     十五    日
附錄論罪科刑法條：
毒品危害防制條例第十條
施用第一級毒品者，處六月以上五年以下有期徒刑。
施用第二級毒品者，處三年以下有期徒刑。
